【裁判字號】    88,交上易,3253
【裁判日期】    890111
【裁判案由】    過失傷害
【裁判全文】
臺灣高等法院臺中分院刑事判決              民國八十八年度交上易字第三二五三號
    上  訴  人
    即  被  告  甲○○
右上訴人因過失傷害案件，不服臺灣台中地方法院中華民國八十八年十一月三日第一
審判決（民國八十八年度交易字第四五六號，起訴案號：臺灣台中地方法院檢察署民
國八十八年度偵字第一○二九三號），提起上訴，本院判決如左：
    主    文
原判決撤銷。
甲○○因過失傷害人，處有期徒刑月，如易科罰金，以參佰元折算壹日。
    事    實
一、甲○○於民國八十八年三月三日上午一時二十分許，駕駛劉瑞如所有車牌號碼Ｐ
    Ｆ─八五八八號自用小客車，沿台中市○○路由中清路往中港路方向行駛，途經
    該文心路與華美西街口，欲左轉華美西街時，應注意遵守燈光號誌，且依當時情
    形，又無不能注意之情事，竟疏於注意，在綠燈未轉換為左轉指示燈之狀態下，
    即貿然搶先左轉。致車前方撞擊由丙○○所駕駛附載姚坤榮，沿文心路由中港路
    往中清路直行之車牌號碼Ｅ九─七二一八號自用小客車之左側（該車為丁○○○
    所有），丙○○人車被撞後失控，又撞擊到路邊李慶參所有之車牌號碼ＰＸ─五
    四三六號自用小客車，該ＰＸ─五四三六號自用小客車被撞後往前碰撞停在前方
    白國立所有之車牌號碼ＮＢ─二六七一號自用小客車。甲○○肇事後逃逸，惟其
    駕駛之ＰＦ─八五八八號自用小客車之車牌掉落一面在現場。丙○○則受有胸部
    、腹部挫傷之傷害。
二、案經丙○○訴請臺灣台中地方法院檢察署檢察官偵查起訴。
    理    由
一、訊據上訴人即被告甲○○業已坦承於前揭時、地駕車因過失而與被害人丙○○所
    駕駛之自小客車發生碰撞，致使被害人丙○○受有胸部、腹部挫傷之傷害，被告
    則於肇事後離開現場等情不諱，核與被害人丙○○於偵查及原審及本院審理中指
    述之情節相符，並有道路交通事故調查表及診斷證明書各一份、車損照片八張附
    卷可稽。按汽車行使至交岔路口，其行進、轉彎，應遵守燈光號誌或交通警察之
    指示：：：；道路交通安全規則第一百零二條第一項第一款定有明文。被告駕車
    自應注意上述交通安全規定，且依其狀況又非不能注意，詎其竟疏於注意上開規
    定猶違反號誌指示貿然左轉以致肇事，因而致被害人丙○○受傷，被告顯有過失
    。至被告就其肇事逃逸乙節，雖辯稱：其車輛駛離現場後，因安全氣囊爆開，胸
    部疼痛，所以車子就停在路邊，另行搭計程車回卓蘭鄉下之國術館就醫云云，惟
    查被告於肇事後隨即逃離現場，係因其駕駛之ＰＦ─八五八八號自用小客車之車
    牌掉落一面在現場，經被害人報警處理，始為警循線查獲等情，業經被害人丙○
    ○指述甚詳，且衡諸常情，被告於肇事後既能駕車駛離肇事現場，迨至台中市○
    ○路旁始停車自行搭乘計程車回卓蘭，且能親往國術館就醫，可知其於肇事當時
    並無生命之危險，自無駕車逃離現場之正當理由，足見其對於前揭肇事逃逸之辯
    解，不足採信。又被告之過失行為與被害人之受傷間，具有相當因果關係。從而
    ，本件事證至臻明確，被告犯行洵堪認定。
二、核上訴人即被告所為係犯刑法第二百八十四條第一項前段過失傷害罪。原審予以
    論科，固非無見，惟查被告已與被害人達成和解，賠償損害，有和解書在卷可稽
    ，原審量處有期徒刑六月，尚嫌過重，被告上訴指摘原判決量刑過重非無理由，
    應由本院將原判決撤銷改判。爰審酌被告過失之程度，被害人所受傷害及其犯罪
    後之態度等一切情狀，量處如主文所示之刑，並諭知易科罰金之折算標準。
三、據上論斷，應依刑事訴訟法第三百六十九條第一項前段、第三百六十四條、第二
    百九十九條第一項前段，刑法第二百八十四條第一項前段、第四十一條、罰金罰
    鍰提高標準條例第一條前段、第二條，判決如主文。
本案經檢察官乙○○到庭執行職務。
中      華      民      國     八十九     年      一      月    十一    日
                                   臺灣高等法院臺中分院刑事第一庭
                                         審判長法  官  陳  嘉  雄
                                               法  官  陳  登  源
                                               法  官  龔  永  昆
右正本證明與原本無異。
不得上訴。
                                               書記官  陳  麗  玉
中      華      民      國     八十九     年      一      月   十二     日
附錄本案論罪科刑法條全文
刑法第二百八十四條第一項：因過失傷害人者，處六月以下有期徒刑，拘役或五百元
                          以下罰金，致重傷者，處一年以下有期徒刑，拘役或五
                          百元以下罰金。
                                                                        Ｄ


司法院資訊處製作；財團法人民間司法改革基金會備份。
